臺灣高等法院臺中分院刑事裁定
110年度抗字第1325號
抗  告  人  
即  受刑人  朱益增




上列抗告人即被告因聲請定應執行刑案件，不服臺灣苗栗地方法
院中華民國110 年8 月27日110 年度聲字第655 號裁定，提起抗
告，本院裁定如下：
    主  文
抗告駁回。
    理  由
一、本件抗告人即被告朱益增（以下簡稱抗告人）抗告意旨略以
    ：
　㈠臺灣苗栗地方法院（以下簡稱苗栗地院）109 年度原訴字第1
    7號判決之罪，業經臺灣臺中地方法院（以下簡稱臺中地方
    法院）110年度聲字第1545號裁定定應執行刑，查上開裁定
    首先判決確定日為「民國108年8月20日」，與尚未定應執行
    刑之苗栗地院109年度原訴字第3號判決之罪得合併定應執行
    刑，非屬部分判決應拆開而分別定應執行刑之情形，是檢察
    官之聲請，依刑法第53條規定，尤有未洽。
　㈡又為訴訟經濟及抗告人受定應執行刑確定之權益，無庸以重
    新定應執行刑之方式為聲請，請求鈞院撤銷原裁定，並就臺
    灣臺中地方法院110年度聲字第1545號裁定及臺灣苗栗地方
    法院109年度原訴字第3號判決之罪，為適法定應執行刑之範
    圍及為抗告人最適刑，依刑事訴訟法第477條第1項規定，更
    定裁定等語。
二、原裁定意旨略以：查受刑人朱益增因槍砲彈藥刀械管制條例
    案件，分別經苗栗地院各判處如附表所示之刑（註：該附表
    編號1所示為苗栗地院109年度原訴字第17號判決之有期徒刑
    3月、併科罰金新臺幣2萬元部分之罪、編號2所示為苗栗地
    院109年度原訴字第3號判決之有期徒刑3年8月、併科罰金新
    臺幣5萬元部分之罪），且均經分別確定在案，有上開判決
    書及臺灣高等法院被告前案紀錄表在卷可稽，且本院為最後
    審理事實諭知罪刑之法院。準此，本件聲請符合前揭規定，
    並無不合，爰審酌受刑人所犯如附表所示各罪之犯罪態樣、
    相互關係、時間間隔、侵犯法益之綜合效果及合併刑罰所生
    痛苦之加乘效果等情狀，定其應執行之罰金如主文所示，併
    諭知易服勞役之折算標準等語。
三、按裁判確定前犯數罪者，併合處罰之；又數罪併罰，有2 裁
    判以上宣告多數有期徒刑者，於各刑中之最長期以上，各刑
    合併之刑期以下，定其應執行之刑期，但不得逾30年，刑法
    第50條第1 項前段、第51條第5 款、第53條定有明文。又應
    依此等規定定其應執行之刑者，由該案犯罪事實最後判決之
    法院之檢察官，聲請該法院裁定之，為刑事訴訟法第447 條
    第1 項所明定。因之，聲請定應執行刑應由最後事實審法院
    檢察署檢察官向該法院為之。是檢察官聲請定應執行刑之案
    件，法院就檢察官所聲請定應執行刑之各罪審核，如認為均
    合於刑法第50條所規定之情形，即依刑法第53條、第51條之
    規定裁定定其應執行之刑，不得就未經檢察官聲請之罪名，
    併予裁定。至數罪併罰如何定其應執行刑，應由法院視個案
    具體情節，以其各罪所宣告之刑為基礎，本其自由裁量之職
    權，依刑法第51條所定方法為之，如未逾越法定刑度範圍，
    復符合比例原則，自無違法可言（最高法院107年度台抗字
    第956號裁定意旨參照）。
四、經查：
　㈠抗告人因犯如苗栗地院110 年度聲字第655 號裁定附表所示2
     罪，均併科罰金，經先後判決確定在案，經臺灣苗栗地方
    檢察署（以下簡稱苗栗地檢）檢察官就前揭2罪以110 年度
    執聲字第354 號向苗栗地院聲請定應執行之罰金，是依刑事
    訴訟法第477 條第1 項，刑法第53條、第51條第7 款、第42
    條第3項前段規定，檢察官就上開裁定附表所示各罪聲請定
    其應執行之罰金，原審審核認聲請為正當，於各刑中之最多
    額以上，各刑合併之金額以下，定應執行罰金6萬元，並未
    逾越刑法第51條第7 款所定之方法與範圍，從形式上觀察，
    除未逾越法律外部性界限及定執行刑之恤刑目的，其裁量權
    之行使，亦無明顯違反法律內部性界限情事，經核於法並無
    不合。
　㈡抗告人持前詞主張有其他符合定應執行刑要件之罪，應合併
    定應執行之刑。經本院核閱苗栗地院109 年度原訴字第3 號
    判決及臺中地院110年度聲字第1545號裁定並比對後，推斷
    抗告意旨所指之未定應執行刑之罪係苗栗地院109 年度原訴
    字第3號判決之有期徒刑3年8月部分。惟本件檢察官僅係就
    「併科罰金」部分聲請定應執行之罰金，有期徒刑部分既未
    經檢察官聲請，自不在本件定執行刑之範圍內。
　㈢又本院審核苗栗地院110 年度聲字第655 號裁定附表，該附
    表編號1犯罪日期所載「108年7月22日」部分，應更正為「1
    08年7月22日至23日」，惟此不影響原裁定之正確性，附此
    敘明。
五、綜上所述，原裁定依檢察官聲請範圍內裁定合併定其應執行
    之罰金，並無違誤。抗告意旨請求撤銷原裁定並更定裁定，
    為無理由，應予駁回。　
據上論斷，應依刑事訴訟法第412條，裁定如主文。
中　　華　　民　　國　　110 　年　　12　　月　　6 　　日
　　　　　　刑事第八庭　審判長法　官　林  清  鈞
                              法　官  黃  小  琴
                              法　官  郭  瑞  祥
以上正本證明與原本無異。
如不服本裁定，得於收受送達5日內向本院提出抗告書狀 (須附
繕本)。因疫情而遲誤不變期間，得向法院聲請回復原狀。

                              書記官  賴  淵  瀛 
　　　　　　　　　　　　　　　
中　　華　　民　　國　　110 　年　　12　　月　　6 　　日